# 融资租赁售后回租形式的借款

提问人：小辣椒 8530 时间：2019-07-03 13:12:02
融资租赁合同约定押金 A万元，手续费 B万元，租赁期 10 年，出租人分期支付 C万元 (包含每期的本金和利息)， 10 年到期后，资产归属出租人。
对于这类融资租赁售后回租形式，实质为借款的业务
问题 1 ：实务中财务核算是依据按借款操作：借款 & 长期待摊；还是按融资租赁操作：
长期应付款& 未确认融资费用呢？
还是说两种方式都可以？如果都可以，两种不同核算方式下，对财务报表和所得税分别的影响有差异吗？
问题 2 ：操作对应的准则支撑，具体参见哪里呢？
问题 3 ：对于押金，应记入哪个科目呢？
问题 4 ：ifrs中对于这类业务的处理，具体参见哪里呢？

回答人：chenyiwei
相关依据在《瑞华研究 2010 ～ 2016 汇编》中有多个案例参考：“问题4-2-9（售后回租构成融资租赁的情况下，卖方兼承租人支付的手续费的会计处理）
”、“问题 4-2-10（以在建船舶 “售后回租” 方式融资的相关会计处理）”、“问题 4-2-11（售后回租构成融资租赁交易的核算和披露模式的一贯性）”、“问题 4-2-12（涉及保证金及手续费的售后回租构成融资租赁交易的会计处理）”、“问题 4-2-13（涉及税金影响的售后回租构成融资租赁交易的会计处理）” 等。另外《计学撮要 2018 》中还有 “问题4-2-3（涉及保证金和服务费并考虑可抵扣增值税进项税额影响的融资租赁业务的综合案例）”。